臺灣彰化地方法院刑事判決　　　　　　　95年度重訴字第13號
公　訴　人　臺灣彰化地方法院檢察署檢察官
被　　　告　丙○○
　　　　　　　　　　樓
　　　　　　　　　　（另案於臺灣彰化監獄彰化分監執行中）
指定辯護人　胡昇寶律師
被　　　告　辛○○
指定辯護人　林永貹律師
上列被告等因違反毒品危害防制條例案件，經檢察官提起公訴（
95年度偵字第884 號），本院判決如下：
    主  文
丙○○共同運輸第一級毒品，累犯，處有期徒刑拾伍年，褫奪公
權捌年。扣案之第一級毒品海洛因柒包（淨重佰拾伍點陸貳
公克，純度百分之肆拾點零壹，純質淨重壹佰參拾肆點貳捌公克
），及第二級毒品甲基安非他命包（淨重壹仟玖佰柒拾點伍
公克，純度約百分之玖拾捌點壹，純質淨重約壹仟玖佰拾點
壹肆公克）均沒收銷燬之。扣案之0000000000號行動
電話壹具、「蔡世明」名義之印章壹顆、外包裝報紙拾伍點貳
陸公克、氣泡布袋個及芋頭箱子個均沒收。
辛○○共同運輸第一級毒品，處有期徒刑拾貳年陸月，褫奪公權
伍年。扣案之第一級毒品海洛因柒包（淨重佰拾伍點陸貳公
克，純度百分之肆拾點零壹，純質淨重壹佰參拾肆點貳捌公克）
，及第二級毒品甲基安非他命包（淨重壹仟玖佰柒拾點伍公
克，純度約百分之玖拾捌點壹，純質淨重約壹仟玖佰拾點壹
肆公克）均沒收銷燬之。扣案之0000000000號行動電
話壹具、「蔡世明」名義之印章壹顆、外包裝報紙拾伍點貳陸
公克、氣泡布袋個及芋頭箱子個均沒收。
    犯罪事實
一、丙○○前因違反肅清煙毒條例等案件，經臺灣高等法院臺中
    分院以82年度上訴字第986 號判處有期徒刑3 年確定；因詐
    欺案件，經臺灣臺北地方法院以83年度訴緝字第106 號判處
    有期徒刑1 年5 月確定，因違反肅清煙毒條例案件，經本院
    以82年度訴字第1295號判處有期徒刑3 年6 月確定，上開2
    案經臺灣臺北地方法院以83年度聲字第821 號裁定合併定其
    應執行之刑為有期徒刑4 年10月確定，嗣經送監與首揭案件
    接續執行，於民國85年3 月15日縮短刑期假釋出監付保護管
    束，於假釋期間，復因違反麻醉藥品管理條例案件，經臺灣
    臺北地方法院以86年度易字第3690號判處有期徒刑6 月，經
    臺灣高等法院以86年度上易字第7038號駁回上訴而確定，並
    經撤銷假釋，再送監與前揭殘刑接續執行，於90年12月14日
    縮短刑期假釋出監付保護管束，甫於93年5 月9 日因縮刑期
    滿未經撤銷假釋，而視為執行完畢。
二、丙○○明知海洛因及甲基安非他命係屬毒品危害防制條例第
    2 條第2 項第1 款及第2 款所列之第一級毒品及第二級毒品
    ，未經許可不得運輸，詎丙○○竟與甲○○（未據起訴，另
    因毒品案件羈押於大陸地區廈門市看守所）、乙○○（未據
    起訴）共同基於運輸第一級毒品海洛因及第二級毒品甲基安
    非他命之犯意聯絡，於95年1 月17日下午4 時許，先由甲○○囑由有犯意聯絡之胞妹翁寶蓮（業經福建高等法院金門分
    院以95年度上訴字第29號判處有期徒刑15年，又翁寶蓮自幼
    為人收養，故2 者姓氏不同）先行購入3 箱芋頭後，隨由甲○○將3 箱芋頭攜往不詳地點，並於該地將用報紙包裹之7
    包海洛因（淨重335.62公克，純度40.01%，純質淨重134.28
     公 克，外包裝總重35.26 公克）及用氣泡布袋包裹之3 包
    甲基安非他命（共淨重1970.35 公克，純度約98.1% ，純質
    淨重約1933.14 公克）分別置放入3 箱芋頭之空隙處，旋即
    重新封箱後交予翁寶蓮。翁寶蓮乃於同日下午4 時30分許，
    將3 箱內含前述毒品之芋頭騎乘機車載運至位於金門縣金城
    鎮○○○路20號之翔群航空貨運（嘉揚）快遞公司（下稱嘉
    揚快遞），交予不知情之該公司送貨員蔡漢卿，使其寄送至
    彰化縣溪湖鎮○○路29巷6 號，由假以「蔡志明」為收件人
    之丙○○代為收受，丙○○並持甲○○所交予之門號000000
    0000號SIM 卡裝設在自己所有之SAMSUNG 牌行動電話機具內
    ，以供聯絡收取前揭第一、二級毒品，並約定事成之後丙○○可獲10萬元之報酬。其後於同日下午6 時30分許，蔡漢卿
    將上開裝箱芋頭送至金門航空站尚義機場交付託運時，為內
    政部警政署航空警察局臺北分局金門分駐所警員執行貨運行
    李檢查時，發覺上開寄件日期為95年1 月17日、寄件人「陳
    加亮」、收件人「蔡志明」、電話0000000000號、收件地址
    為彰化縣溪湖鎮○○路29巷6 號之貨物有異，乃開箱檢驗因
    而查獲，並當場查獲該夾藏第一級毒品海洛因7 包（淨重
    335.62公克，空包裝總重35.26 公克，純度40.01 ﹪，純質
    淨重134.28公克）及用氣泡布袋包裹之3 包甲基安非他命（
    共淨重1970.35 公克，純度約98.1% ，純質淨重約1933.14
    公克）。又警員為追查收貨嫌犯，乃將前開裝有毒品之貨物
    扣案並交予大榮貨運公司，請其依正常快遞作業程序送貨，
    經大榮貨運公司員林宅配站主任戊○○指派送貨員己○○前
    往送貨，並由警員丁○○隨同己○○乘坐1 部車輛，其餘警
    員則駕駛另部車輛尾隨在後。惟當日丙○○正巧因涉嫌施用
    毒品案件，為彰化縣溪湖分局埔鹽分駐所警員查獲，在分駐
    所內接受訊問而無法前往收取貨物，乙○○因而指派其原所
    經營之昱騰電子遊藝場之會計辛○○及店內常客庚○○，先
    至分駐所向丙○○拿取車鑰匙等物後並前往領取上開裝有第
    一、二級毒品之貨物。詎辛○○、庚○○（另為審結）亦明
    知海洛因及甲基安非他命係屬毒品危害防制條例第2 條第2
    項第1 款及第2 款所列之第一級毒品及第二級毒品，未經許
    可不得運輸，竟仍共同基於運輸第一級毒品海洛因及第二級
    毒品甲基安非他命之犯意聯絡，應允乙○○前往領取該裝有
    海洛因及甲基安非他命之貨物，而由庚○○搭載辛○○先前
    往派出所向丙○○拿取車鑰匙及聯絡手機，再依約前往領取
    上開裝有第一、二級毒品之貨物。嗣經大榮貨運公司撥打送
    貨單上所載之聯絡電話0000000000號，由辛○○接聽並偽裝
    成係收件人胞妹，經雙方約定後，於95年1 月18日19時許，
    在彰化縣溪湖鎮○○路溪湖糖廠停車場內領取貨物。迄該日
    （即18日）20時許，辛○○與庚○○即前往上揭地點等候欲
    領取前開貨物時，經要求需要收件人印章始得領取貨物，庚○○即載辛○○離去，因辛○○誤聽收件人為「蔡世明」，
    即委託不詳之刻印店人員刻印「蔡世明」名義之印章1 顆，
    再前往上開地點取貨，渠2 人旋為埋伏之警員當場逮捕，並
    在辛○○身上扣得上開SAMSUNG 牌行動電話1 支（內含門號
    0000000000號SIM 卡1 張）、「蔡世明」名義之印章1 顆，
    再循線查獲丙○○，始查悉上情。
三、案經內政部警政署航空警察局臺北分局報請臺灣彰化地方法
    院檢察署檢察官偵查起訴。
    理  由
壹、證據能力部分：按被告以外之人於審判外之陳述，雖不符刑
    事訴訟法第159 條之1 至第159 條之4 之規定，而經當事人
    於審判程序同意作為證據，法院審酌該言詞陳述或書面陳述
    作成時之情況，認為適當者，亦得為證據。當事人、代理人
    或辯護人於法院調查證據時，知有第159 條第1 項不得為證
    據之情形，而未於言詞辯論終結前聲明異議者，視為有前項
    之同意，刑事訴訟法第159 條之5 定有明文。查本案全部卷
    證，公訴人、被告及其指定辯護人均不爭執其證據能力，本
    院復衡以該等供述證據作成時之情況，應為適當，是可認後
    述所引用證據之證據能力均無疑義，合先敘明。
貳、認定犯罪事實所憑之證據及理由
一、訊據被告丙○○對於上開其與乙○○等人有共同運輸第二級
    毒品甲基安非他命之事實坦承不諱，惟否認有共同運輸第一
    級毒品海洛因之犯行，辯稱：伊當時與乙○○等人約定時，
    只答應要代為運輸第二級毒品甲基安非他命，並不知悉扣案
    箱子內尚有第一級毒品海洛因云云。被告辛○○則矢口否認
    有何共同運輸第一、二級毒品之犯行，辯稱：當天係乙○○
    與庚○○來叫伊前去領取包裹，表示乙○○有物品寄放在丙○○處，要求伊前去派出所向丙○○拿車鑰匙並領取包裹，
    及告訴伊員林貨運行會打電話來連繫，伊因念及乙○○照顧
    伊及家人之情誼，不好意思拒絕，始代為領取包裹，伊確實
    不知包裹內係海洛因及甲基安非他命云云。被告辛○○之選
    任辯護人亦為其辯護稱：當天被告辛○○在店內看顧生意，
    係乙○○與庚○○叫伊前去領取包裹，表示乙○○有物品寄
    放在丙○○處，因乙○○有事不能前往領貨，始要求庚○○
    前去派出所向丙○○拿鑰匙並領取包裹，因庚○○對警員觀
    感不佳不願去派出所，乃委託被告辛○○至派出所向丙○○
    拿東西，辛○○因念及與乙○○之情誼，始答應代為幫忙領
    取包裹，辛○○確實不知包裹內係海洛因及甲基安非他命等
    語。
二、經查：
（一）上開事實，業據證人即被告丙○○於本院審理時證述稱：
      因為伊係乙○○所經營之遊戲場之客人，因而與乙○○熟
      識，而乙○○與甲○○則係好朋友，乙○○知道伊有施用
      毒品之習慣，乃介紹甲○○與伊認識，並與伊約定要運輸
      毒品之事宜，因為領貨前1 天伊有答應要領貨，因為自己
      施用毒品案件為警查獲，乙○○知道後就叫辛○○等人來
      向伊拿車鑰匙等物，後來辛○○有來派出所拿車鑰匙，並
      詢問停車地點，而聯絡之行動電話伊係放在車上。辛○○
      係乙○○店內之會計，庚○○乃乙○○店內之常客，渠等
      與乙○○十分熟稔，之前伊與乙○○等人談論將要運輸毒
      品時，庚○○也在場聆聽，故辛○○、庚○○2 人應當知
      悉要領取之貨物為毒品等語明確（參見本院96年4 月18日
      審判筆錄）。且上開裝有第一、二級毒品之貨物係如何交
      由嘉揚快遞送貨員蔡漢卿寄件，如何遭航空警察局臺北分
      局金門分駐所警員檢獲，及事後如何當場查獲欲領取上開
      貨品之被告辛○○、庚○○等經過，業據證人蔡漢卿、己○○、戊○○及丁○○等人分別於警詢中及本院審理時證
      述屬實（參見航警北分三字第0950000334號卷第57-59 頁
      ，本院96年4 月18日、96年5 月16日審判筆錄）。
（二）又被告辛○○對於本件領貨經過前後供述反覆，先供稱：
      伊係因丙○○打電話予伊，且聯繫之電話係大陸門號，所
      以通聯紀錄無法看出，伊係受丙○○所託前去領取貨物，
      因伊不熟路況，才會請被告庚○○載伊前往取貨地點云云
      ，其後始供稱：伊係受乙○○所託前去領取包裹，當天乙○○與庚○○一同前來找伊去領取包裹，乙○○表示有物
      品寄放在丙○○處，要伊與庚○○去派出所向丙○○拿車
      鑰匙等物，再去領取貨物等語，顯見其有所隱瞞。又被告
      辛○○既受乙○○所託前往領取上開貨物（內藏有毒品海
      洛因及甲基安非他命），而辛○○對於上開貨物上所載之
      收件人「蔡志明」究為何人並不知悉，則該收件人既非丙○○或乙○○，辛○○受乙○○委託領取系爭貨物豈無所
      懷疑，況經大榮貨運人員與辛○○等人聯繫時，辛○○尚
      偽裝成係收件人「蔡志明」之胞妹，進而與送貨員約定交
      貨地點，並在送貨員要求要收件人印章證明時，又與庚○○開車前往某處刻印「蔡世明」之印章1 顆（因辛○○將
      蔡志明誤聽為蔡世明）以領取貨物，渠等行徑顯然有異，
      本件收件人既非乙○○或丙○○，被告辛○○竟然逕行刻
      印上開陌生人名義之印章堅持要領取貨物，顯然有別於一
      般僅單純受託代為領取貨物之情形，再者，被告辛○○與
      乙○○前均有多次毒品前科紀錄（參卷附臺灣高等法院被
      告前案紀錄表），辛○○與乙○○之前係男女朋友，辛○○復坦承受到乙○○相當之照顧，足見渠2 人關係十分密
      切，而上開第一、二級毒品海洛因、甲基安非他命數量不
      少、價值甚高，且運輸第一、二級毒品之罪責亟重，乙○○對於要去領貨之被告辛○○、庚○○必然會詳為交待，
      使渠等有所警覺謹慎小心，以免有所閃失，是被告辛○○
      、庚○○對於渠等要領取之貨物係裝有第一、二級毒品海
      洛因、甲基安非他命乙節，當知之甚詳，渠等辯稱對於上
      開運輸第一、二級毒品均不知情云云，有違常理，無足憑
      採。
（三）另被告丙○○雖否認有運輸第一級毒品海洛因之犯行，惟
      查上開第一、二級毒品海洛因、甲基安非他命數量不少、
      價值甚高，且運輸第一、二級毒品之罪責亟重，又運輸第
      一級毒品罪責係死刑與無期徒刑，相當嚴重，與運輸第二
      級毒品之罪責不同，被告丙○○與乙○○等人約定好運輸
      毒品，自會對於所要運輸之物為何探究清楚，並詳為評估
      其風險及所獲利益，才會答應代為收取毒品，再者，乙○○與甲○○等人委託被告丙○○收取貨物時，當會告知清
      楚丙○○需代領之毒品為何以釐清責任，否則日後領取貨
      物時倘有所短缺，或領貨後為交付之時項目不符，必會有
      所糾紛，被告丙○○辯稱伊並不知上開貨物內尚有第一級
      毒品海洛因云云，亦與常情不符，洵非足採。
（四）又查被告丙○○等人所運輸之上開3 箱芋頭間隙中經查獲
      並扣案之白色粉末及白色結晶物，經送鑑定結果，分別係
      屬第一級毒品海洛因7 包（淨重335.62公克，空包裝總重
      35 .2 6 公克，純度40.01 ﹪，純質淨重134.28公克）及
      第二級毒品甲基安非他命3 包（共淨重1970.35 公克，純
      度約98.1% ，純質淨重約1933.14 公克）無訛，此有法務
      部調查局95年3 月21日第000000000 號鑑定通知書、憲兵
      司令部刑事鑑識中心95年4 月7 日（95）安鑑字第00540
      號鑑驗通知書及內政部警政署刑事警察局鑑定書各1 紙在
      卷可稽（參見95年度偵字第884 號偵查卷第116 、121 頁
      ，本院卷(一)）。此外，復有查獲照片27張及航空警察局臺
      北分局臨檢紀錄表、門號0000000000號之通聯紀錄、亞太
      行動寬頻股份有限公司函各1 份附卷可按，暨上開SAMSUN
      G 牌行動電話1 支（內含門號0000000000號SIM 卡1 張）
      及「蔡世明」名義之印章1 顆扣案可資佐證。
（五）綜上所述，本件事證已臻明確，被告丙○○坦承共同運輸
      第二級毒品部分之自白，堪認與事實相符而得採信。而被
      告丙○○否認共同運輸第一級毒品，暨被告辛○○否認共
      同運輸第一、二級毒品犯行所為之上揭辯解，應係事後卸
      責之詞，均不足採信，渠等共同運輸第一級、第二級毒品
      之犯行，已堪認定，應依法論科。
（六）至公訴人雖以被告丙○○於本案未曾自行或委由親友為其
      選任律師辯護，被告丙○○於偵查中之辯護人張崇哲律師
      、林志銘律師、江彗鈴律師是否為辛○○等人為被告丙○○所委任及其動機為何，而聲請傳喚張崇哲律師到庭作證
      ，惟查此部分乃本件案發後於偵查中始發生之事，而被告
      辛○○等人是否為被告丙○○委任辯護人及其動機為何，
      此並不影響前揭被告丙○○、辛○○等人有共同運輸第一
      、二級毒品事實之認定，本院認此證據尚無調查之必要，
      附此敘明。
、論罪科刑部分
一、按被告丙○○等人行為後，94年2 月2 日修正公布之刑法，
    已於95年7 月1 日生效施行（以下簡稱修正前、後刑法），
    其中第2 條第1 項「行為後法律有變更者，適用行為時之法
    律。但行為後之法律有利於行為人者，適用最有利於行為人
    之法律」之規定，係規範行為後法律變更所生新、舊法律比
    較適用之準據法，於刑法修正施行後，自應適用該修正後之
    第2 條第1 項之規定，為「從舊、從輕」之比較；又比較新
    舊法時，應就罪刑有關之共犯、未遂犯、想像競合犯、牽連
    犯、連續犯、結合犯，以及累犯加重、自首減輕暨其他法定
    加減原因（如身分加減）與加減例等一切情形，綜其全部罪
    刑之結果而為比較後，再適用有利於行為人之法律處斷，而
    不得一部割裂分別適用不同之新、舊法（最高法院24年上字
    第4634號、29年上字第964 號判例意旨及最高法院95年度第
    8 次刑事庭會議決議參照）。查被告等人行為後：(一)刑法55
    條想像競合犯之規定雖同經修正，惟僅係法理之明確化，非
    屬刑罰法律變更，不生新舊法比較之問題。(二)修正後刑法第
    28條，係將修正前共同正犯包括「陰謀共同正犯」及「預備
    共同正犯」之範圍，縮小在著手「實行」犯罪概念下共同參
    與行為者為限，始成立共同正犯，故將原條文文字「實施」
    修正為「實行」，應認共同正犯之範圍已有變更，惟本件被
    告所為，不論依修正前、後之規定，均屬共同正犯之範圍，
    爰依法律適用之原則依修正後刑法之規定論科。(三)刑刑法第
    33條第5 款有關罰金刑部分，在新法部分係規定為罰金：新
    臺幣1,000 元以上，以百元計算之。而舊法時則係規定為罰
    金：1 元以上，則毒品危害防制條例第4 條第1 、2 項之併
    科罰金刑，修正後之規定並非較有利於被告等人。(四)刑法第
    64條第2 項「死刑減輕者，為無期徒刑，或為15年以下12年
    以上有期徒刑」，第65條第2 項「無期徒刑減輕者，為7 年
    以上有期徒刑」等規定，亦已修正為：死刑減輕者為無期徒
    刑，無期徒刑減輕者為20年以下15年以上有期徒刑。(五)刑法
    第47條原規定：「受有期徒刑之執行完畢，或受無期徒刑或
    有期徒刑之執行而赦免後，五年以內再犯有期徒刑以上之罪
    者，為累犯，加重本刑至二分之一。」，修正後第47條第1
    項規定：「受徒刑之執行完畢，或一部之執行而赦免後，五
    年以內故意再犯有期徒刑以上之罪者，為累犯，加重本刑至
    二分之一」。被告丙○○本案所犯係故意為之，修正後之規
    定並非較有利於被告。(六)綜上所述，經比較新、舊法規定，
    應以修正前之規定較有利於本件行為人。
二、查海洛因及甲基安非他命係屬毒品危害防制條例第2 條第2
    項第1 款及第2 款所列之第一級及第二級毒品，未經許可，
    不得運輸，且毒品危害防制條例第4 條所稱之運輸毒品罪，
    不以國外輸入國內或國內輸出國外為限，其在國內運輸者亦
    屬之（司法院36年院解字第3541號、37年院解字第3853號解
    釋意旨參照）。又所謂「運輸」，係指本於運輸意思而搬運
    輸送而言，倘其有此意圖者，一有搬運輸送之行為犯罪即已
    成立，並非以運抵目的地為完成犯罪之要件（最高法院92年
    度臺上字第5426號判決意旨參照）。本件翁寶蓮將3 箱芋頭
    交由蔡漢卿後，即已完成寄送之相關手續（實際上亦已運送
    至目的地），其欲運輸之海洛因、甲基安非他命均已脫離其
    可支配之範圍，應認本件已該當運輸既遂，而非僅止於未遂
    階段。核被告丙○○、辛○○所為，均係犯毒品危害防制條
    例第4 條第1 項運輸第一級毒品罪、同條例第4 條第2 項之
    運輸第二級毒品罪。被告丙○○、辛○○與庚○○、乙○○
    、甲○○等人，就上開運輸第一、二級毒品之犯行，有犯意
    聯絡及行為分擔，為共同正犯。被告等人以1 運輸行為，同
    時運輸第一級毒品及第二級毒品，為想像競合犯，應從一重
    論以運輸第一級毒品罪。
三、又按刑事審判旨在實現刑罰權之分配的正義，故法院對有罪
    被告之科刑，應符合罪刑相當之原則，使輕重得宜，罰當其
    罪，以契合社會之法律感情，此所以刑法第57條明定科刑時
    應審酌一切情狀，尤應注意該條所列10款事項以為科刑輕重
    之標準，並於同法第59條賦予法院以裁量權，如認「犯罪之
    情狀可憫恕者，得酌量減輕其刑」。本件被告丙○○自偵查
    中起即坦承大部分之犯行，且配合司法調查，並清楚交待本
    件運輸毒品之來龍去脈，有助於本件共犯之查緝，其犯後態
    度洵屬良好；另被告辛○○雖否認犯行，惟念其參與本案程
    度較低，家中復有智障幼子及高齡母親（參卷附殘障手冊影
    本），其因念與乙○○照顧其家人情誼而為上開犯行，不無
    可憫恕之處，本院復考量本案毒品海洛因及甲基安非他命，
    雖數量頗鉅，然幸尚未流入市面即為警查獲，未造成社會重
    大危害，因認倘科以最輕法定本刑為無期徒刑之刑度，仍有
    情輕法重失衡之情形，可認有憫恕之事由，爰依刑法第59條
    之規定減輕其刑（修正刑法就此僅為刑之裁量及酌減審認標
    準之明文化，非屬法律變更）。又被告丙○○前因違反肅清
    煙毒條例等案件，經臺灣高等法院臺中分院以82年度上訴字
    第986 號判處有期徒刑3 年確定；因詐欺案件，經臺灣臺北
    地方法院以83年度訴緝字第106 號判處有期徒刑1 年5 月確
    定，因違反肅清煙毒條例案件，經本院以82年度訴字第1295
    號判處有期徒刑3 年6 月確定，上開2 案經臺灣臺北地方法
    院以83年度聲字第821 號裁定合併定其應執行之刑為有期徒
    刑4 年10月確定，嗣經送監與首揭案件接續執行，於民國85
    年3 月15日縮短刑期假釋出監付保護管束，於假釋期間，復
    因違反麻醉藥品管理條例案件，經臺灣臺北地方法院以86年
    度易字第3690號判處有期徒刑6 月，經臺灣高等法院以86年
    度上易字第7038號駁回上訴而確定，並經撤銷假釋，再送監
    與前揭殘刑接續執行，於90年12月14日縮短刑期假釋出監付
    保護管束，甫於93年5 月9 日因縮刑期滿未經撤銷假釋，而
    視為執行完畢，有臺灣高等法院被告前案紀錄表1 份在卷可
    稽，應依刑法第47條加重其刑，並依法先加重後減輕之。
四、爰審酌被告丙○○、辛○○之素行，本件運輸之毒品數量非
    微，如流入市面，對社會影響必大，然幸經警方及時查獲，
    未構成進一步之危害，暨被告丙○○坦承大部分之犯行，配
    合調查以供查緝共犯，被告辛○○否認犯行之態度，暨渠等
    於本案運輸毒品之參與程度及智識程度、犯罪之動機、目的
    、手段等一切情狀，分別量處如主文所示之刑，又被告等依
    其犯罪之情節，本院認有褫奪公權之必要，爰依刑法第37條
    第2 項分別宣告被告丙○○褫奪公權8 年，被告辛○○褫奪
    公權5 年。
五、至扣案之第一級毒品海洛因7 包（淨重335.62公克，空包裝
    總重35.26 公克，純度40.01 ﹪，純質淨重134.28公克）及
    用氣泡布袋包裹之3 包甲基安非他命（共淨重1970.35 公克
    ，純度約98.1% ，純質淨重約1933.14 公克），分別為第一
    級與第二級毒品，應依毒品危害防制條例第18條第1 項前段
    之規定，諭知沒收銷燬之。另用以包裝前述毒品之報紙（重
    35.26 公克）、氣泡布袋3 個與芋頭箱子3 個，既屬毒品外
    包裝，用於包裹毒品，防其裸露、潮濕，便於攜帶，亦係供
    運輸毒品所用之物，且為共犯甲○○所有，均據其陳明在卷
    ，並有內政部警政署航空警察局臺北分局96年1 月30日航警
    北分三字第0960 000607 號函及內附之查獲照片等件可考，
    自亦應依毒品危害防制條例第19條第1 項之規定宣告沒收之
    。另扣案SAMSUNG 牌行動電話1 支（搭配門號0000000000號
    SIM 卡1 張使用），為被告丙○○所有，且供被告丙○○等
    人聯絡運毒事宜所用之物，業據被告丙○○供明在卷，而上
    開「蔡世明」名義之印章1 顆，亦為被告辛○○等用以本件
    運輸毒品事宜所用之物，且已屬被告辛○○等人所有，則該
    具行動電話（不含其內SIM 卡）及「蔡世明」名義之印章1
    顆，均應依毒品危害防制條例第19條第1 項之規定宣告沒收
    。至扣案之行動電話門號0000000000號SIM 卡1 張，依國內
    電信公司定型化契約之約定，該晶片卡之所有權仍屬電信公
    司所有，申請人僅因承租門號而取得使用權，既非屬被告等
    人所有，且非屬違禁物，自不得併將該SIM 卡宣告沒收。
六、另公訴人雖認被告等人所為本件犯行，尚涉有懲治走私條例
    第2 條第1 項自大陸地區私運管制物品進口之罪嫌。惟按犯
    罪事實應依證據認定之，無證據不得認定犯罪事實；又不能
    證明被告犯罪者，應諭知無罪之判決，刑事訴訟法第154 條
    第2 項、第301 條第1 項分別定有明文。且認定犯罪事實所
    憑之證據，無論係直接證據或間接證據，其為訴訟上之證明
    ，須於通常一般之人均不致有所懷疑，而得確信其為真實之
    程度者，始得據為有罪之認定，倘其證明尚未達到此一程度
    ，而有合理之懷疑存在，復無其他調查途徑可尋，法院即應
    為無罪之判決，最高法院76年臺上字第4986號著有判例。經
    查本件被告丙○○等人雖與乙○○、甲○○等人共同運輸第
    一、二級毒品，然甲○○等人經合法傳拘均未到案，本件甲○○等人究係自何處取得上開第一、二級毒品尚難以確認，
    且卷附復乏證據堪以認定上開第一、二級毒品確係甲○○等
    人自大陸地區所運輸進入金門縣再交由翁寶蓮寄交，因本件
    僅查獲翁寶蓮在金門寄交上開毒品，僅得確信上開毒品係自
    金門要運輸進入臺灣本島，是本件尚乏證據可認定被告等人
    有自大陸地區私運管制物品進口之行為，被告等人此部分罪
    行尚未達於通常一般之人均不致有所懷疑而得確信其為真實
    之程度，揆諸首揭法條及判例意旨，不能證明被告等人此部
    分之犯罪，原應為被告等人無罪之諭知，惟因公訴人認此部
    分犯行與前揭論罪科刑部分，有想像競合犯之裁判上一罪關
    係，爰不另為無罪之諭知，併此敘明。
據上論斷，應依刑事訴訟法第299 條第1 項前段，毒品危害防制
條例第4 條第1 項、第2 項、第18條第1 項前段、第19條第1 項
，刑法第2 條第1 項前段、第11條前段、第55條、第59條，修正
前刑法第28條、第47條、第37條第2 項，判決如主文。
本案經檢察官張尹敏到庭執行職務。
中　　華　　民　　國　　96　　年　　6 　　月　　6 　　日
                  刑事第一庭      審判長法官   簡璽容
                                  法      官   胡宜如
                                  法      官   郭麗萍
以上正本證明與原本無異。
如不服本判決，應於送達後10日內向本院提出上訴狀（須附繕本
）。
中　　華　　民　　國　　96　　年　　6 　　月　　14　　日
                                  書  記  官   張子涵
附錄本案論罪科刑法條全文：
毒品危害防制條例第4條
製造、運輸、販賣第一級毒品者，處死刑或無期徒刑；處無期徒
刑者，得併科新臺幣 1 千萬元以下罰金。
製造、運輸、販賣第二級毒品者，處無期徒刑或 7 年以上有期徒
刑，得併科新臺幣 7 百萬元以下罰金。
製造、運輸、販賣第三級毒品者，處 5 年以上有期徒刑，得併科
新臺幣 5 百萬元以下罰金。
製造、運輸、販賣第四級毒品者，處 3 年以上 10 年以下有期徒
刑，得併科新臺幣 3 百萬元以下罰金。
製造、運輸、販賣專供製造或施用毒品之器具者，處 1 年以上 7
年以下有期徒刑，得併科新臺幣 1 百萬元以下罰金。
前五項之未遂犯罰之。
毒品危害防制條例第18條
查獲之第一、二級毒品及專供製造或施用第一、二級毒品之器具
，不問屬於犯人與否，均沒收銷燬之；查獲之第三、四級毒品及
製造或施用毒品之器具，無正當理由而擅自持有者，均沒入銷燬
之。但合於醫藥、研究或訓練之用者，得不予銷燬。
前項合於醫藥、研究或訓練用毒品或器具之管理辦法，由法務部
會同行政院衛生署定之。
毒品危害防制條例第19條
犯第 4 條至第 9 條、第 12 條、第 13 條或第 14 條第 1 項、
第2 項之罪者，其供犯罪所用或因犯罪所得之財物，均沒收之，
如全部或一部不能沒收時，追徵其價額或以其財產抵償之。
為保全前項價額之追徵或以財產抵償，得於必要範圍內扣押其財
產。
犯第 4 條之罪所使用之水、陸、空交通工具沒收之。
